# 对全资子公司用货币性资产增资，公允价值与账面价值的差额如何处理？

提问人：adam3421 时间：2011-08-03 17:26:47
乙公司是甲公司的全资子公司，甲公司与乙公司同属丙公司控制，甲公司本期用非货币性资产对乙公司增资，非货币性资产评估价值800 万元，账面价值 1000 万元，差异 200 万元如何处理？是进资本公积还是营业外支出，依据是什么？

回答人：chenyiwei
甲公司是乙公司的股东，甲公司与乙公司的交易不可能在甲公司层面产生资本公积。 你说的情况，应当考虑出资资产是否在出资之前就已有了减值迹象，先对其计提减值准备，然后按照减值后的帐面价值转为对全资子公司的长期股权投资的成本。在后续的投资环节按帐面价值结转，不产生损益。